# 求助陈版，分期收款处置贷款，能否出表？

提问人：霖霖与茂茂 时间：2020-11-05 16:33:09
陈版，您好！请教一下，A公司以分期收款的形式将尚未到期但已逾期半年的贷款处置给非关联方，收款方式是处置当日收款30%，尾款在后续两年内以30%、30%、10%的方式收取，A公司在处置该贷款后，不再从该贷款处获取现金流量，不承担该贷款的任何风险及损失，不保留任何权利与义务。请问这种方式下，处置当日，该贷款能出表吗？即其他条件满足出表的情况下，分期收款条款是否使得该贷款不能出表？非常感谢！

回答人：chenyiwei
这里的分期收款安排是如何约定的？是否有明确的、固定的每期支付时间和每期应支付金额，而与不良债权的回收进度和回收情况无关？
如果是，则原金融资产可以终止确认，相应确认一项新的长期应收款；
如果后续对方的付款取决于不良资产清理处置和回款的进度，金额也与回款金额相关，则本企业至少有重大的后续涉入，也可能仍保留了重大的风险和报酬，这些都会影响到能否终止确认的判断。

提问人：霖霖与茂茂 时间：2020-11-05 16:33:10
感谢陈版的回复！补充信息如下：
1 、A公司以贷款账面价值的95%为处置价格。
2 、从合同条款来看，后期剩余款项的收款金额与时间，跟所处置的贷款回收进度与回收情况没有关系。合同约定，后续剩余款项在处置年度的次年初支付30%、处置年度的第二年初支付30%，剩余10%在第二年末支付。剩余款项的支付进度、金额与贷款的回收进度、金额明显不一致，没有明显关系。
3 、处置后，A公司将继续负责催收管理，按市场价格收取服务费用。如果贷款最终不能收回款项，A公司不承担任何还款责任。但由于A公司提供催收服务，该非关联方会扣除部分服务费用。
4 、A公司无回购义务。
5 、非关联方取得这些贷款后，将继续持有该贷款，通过贷款回款收回现金流量。即不会出售该贷款。
我目前比较有疑问的是，（ 1 ）A公司处置了该贷款，但又提供催收管理服务，是否构成保留重大风险与报酬？从而不能终止该贷款资产。（ 2 ）后面也咨询了一位做金融审计的朋友，他说实操中，一般情况下需要收取大部分款项时才能终止确认该贷款资产。
烦请陈版再予以指导，非常感谢！

回答人：chenyiwei
1 、取决于催收服务费的计算方法，在多大程度上与回款业绩挂钩，是否仍通过该安排保留了重大风险和报酬及对金融资产的控制； 2 、如果不明确的，则谨慎从严。